臺灣高等法院臺中分院刑事判決　　　　94年度上易字第1079號
上　訴　人
即　被　告　戊○○
上列上訴人因竊盜案件，不服臺灣南投地方法院94年度易字第23
7號中華民國94年7月18日第一審判決（聲請簡易處刑案號：臺灣
南投地方法院檢察署94年度偵字第1583號），提起上訴，本院判
決如下：
    主  文
原判決撤銷。
戊○○共同連續毀越安全設備竊盜，累犯，處有期徒刑壹年陸月
。
扣案之十字起子壹支沒收。
    事  實
一、戊○○有多次犯非法施用化學合成麻醉藥品罪、及竊盜罪之
    犯罪紀錄，素行不佳。其於民國（下同）九十年間，復犯侵
    占罪，經臺灣臺中地方法院判處有期徒刑四月確定，於九十
    一年六月九日執行完畢；另又於九十年間，因犯非法施用第
    一級毒品罪、及犯非法施用第二級毒品罪，經臺灣彰化地方
    法院分別判處有期徒刑八月、四月，且定其應執行刑為有期
    徒刑十月確定，於九十二年七月一日執行完畢；再於九十三
    年間因犯非法施用第二級毒品罪，經本院判處有期徒刑六月
    確定，並於九十四年三月十五日執行完畢。
二、惟戊○○仍不知悔改，因沾染施用毒品之惡習，為竊車供己
    代步及籌錢供己購買毒品，竟基於意圖為自己不法所有之概
    括犯意，而連續於下列時、地，多次為竊取他人財物之行為
    ，即：
（一）戊○○先於九十四年三月二十四日上午五時十八分之夜間
      ，到南投縣竹山鎮○○路一七一號即丁○○之住宅外，見
      窗戶未鎖，即將窗戶推開，並踰越窗戶進入屋內而侵入丁○○之上開住宅，徒手竊取丁○○所有價值約新台幣（下
      同）四萬五千元之液晶電視一部、價值約二千元之行動電
      話一支，後見客廳車上放有自用小客車之鑰匙，乃將上開
      鑰匙一併取走，並在上開住所門前，持以竊走丁○○之胞
      姊陳詩緯所有停放於該處之牌照號碼六Ｒ－七一三三號自
      用小客車一輛（價值約十萬元）。其後將液晶電視搬到臺
      中市○○路之跳蚤市場變賣得款二萬元花用，手機及自用
      小客車則留供己用（後在戊○○被警查獲之後，經被害人
      丁○○之兄嫂庚○、及丁○○領回）。
（二）戊○○繼於九十四年四月二十四日凌晨零時許之夜間，自
      未鎖之大門侵入南投縣竹山鎮延和里安定巷一三四號即丙○○之住宅，徒手竊取丙○○所有之現金約七千元、行動
      電話二支、數位相機一台、金墜子二枚（以上財物共值約
      三萬元），得手後，除將現金供己花用外，並將其中一支
      行動電話持往南投縣竹山鎮○○路○段一○一號「台大無
      線通訊行」，以一千元之代價售予不知情之上開通訊行負
      責人高玉貌，得款亦供己花用。
（三）戊○○又於九十四年四月二十六日二十時許，攜帶其所有
      ，客觀上足供兇器使用之十字螺絲起子一支，在雲林縣林
      內鄉火車站附近，竊取己○○所有車牌號碼ＮＳ－九九七
      五號自小客車（價值約三萬元），得手後據為己用，嗣於
      九十四年四月二十九日十七時許，為警在南投縣竹山鎮○○里○○○村○路九八號前查獲，並扣得贓車及上開十字
      起子一支。
（四）戊○○再與楊吉安（此部分均經原審法院另案判決，現經
      被告二人上訴，分由本院九十四年度上易字第一二八一號
      刑案審理中）基於共同意圖為自己不法所有之犯意聯絡，
      於九十四年六月二十日上午十時許，由戊○○騎乘車號Ｔ
      ＥＤ—三六九號號重型機車，後載楊吉安，一起前往乙○○位於南投縣鹿谷鄉○○村○○路十七號之住處，並由戊○○取持隨手拾得之石塊（未扣案）砸毀乙○○上開住宅
      之窗戶玻璃（毀損部分未據告訴）後，自窗戶踰越而侵入
      上開住宅（侵入住宅部分未據告訴），再開啟大門讓楊吉
      安進入屋內，二人隨即共同以徒手之方式，竊取現金一萬
      二千元（戊○○及楊吉安已花費殆盡）、五十元台幣紙鈔
      一張、台幣舊紙鈔十九張（五角三張、一元一張、五十元
      一張、一百元三張）、一元硬幣計三一五個、金飾四兩三
      錢、戒指三枚（紅寶石、藍寶石、鑽石各一個）、外幣（
      包括美金、日幣五張、越幣一四四張）約二萬元、行動電
      話手機一支（ＯＫＷＡＰ１６３型、序號：000000
      000000000號）、手錶三只（鐵力士）、古董茶
      壺一個、手鐲一個、中國外兌換卷十八張等物（以上現金
      及財物價值共約四十九萬元），得手後二人將上開贓物朋
      分，並將其中金飾部分變現（楊吉安變賣金飾部分為六千
      二百元、戊○○變賣金飾部分為二萬三千零十元）花用。
（五）戊○○又於九十四年八月七日上午十時三十分許，與張德
      維基於共同意圖為自己不法所有之犯意聯絡，二人共同到
      南投縣竹山鎮瑞竹巷二六一巷六四號甲○○住處，先後翻
      越甲○○上開住處之圍牆及窗戶，侵入甲○○住宅二樓，
      共同竊取現金二萬元、舊版新台幣鈔券三八張（面額共計
      二七五○元）、泰幣鈔券五張（面額共計二○○元）、金
      戒指四枚、手鍊一對、監視器及Ｖ八錄影機各壹台（以上
      現金與財物價值共約三萬五千元）得手，所得上開財物除
      舊版新台幣鈔券三八張（面額共計二七五○元）、泰幣鈔
      券五張（面額共計二○○元）經甲○○領回外，其餘則經
      戊○○、張德維朋分、變賣花用。
三、嗣經警先於九十四年四月二十九日下午五時許，在南投縣竹
    山鎮○○里○○○村○路九八號前查獲戊○○駕駛被害人己○○所失竊之上開自用小客車，並扣得贓車及上開十字起子
    一支；繼於九十四年六月二十二日下午六時三十分許，經警
    在南投縣竹山鎮○○路○段三０一巷六十六號前查獲戊○○
    ，並扣得其向被害人乙○○竊得之上開行動電話一支、手錶
    二只、戒指三枚、日本紙幣五張（千元鈔四張、萬元鈔一張
    ）、中國外兌換卷十八張（二分一張、一角五張、一元七張
    、十元三張）、越南紙幣一四四張（二百元一０一張、五百
    元四張、二千元五張、五千元三十四張）、五十元台幣紙鈔
    一張、台幣舊紙鈔十九張等物（復於九十四年六月二十五日
    十八時許在台中市○○路與公園路口前查獲楊吉安，並扣得
    現金三千元、一元硬幣三一五個、手鐲一個、古董茶壼一支
    、手錶一只等物）；後又經警依據被害人丁○○所失竊行動
    電話之手機序號通聯紀錄進行比對，認戊○○涉有竊取被害
    人丁○○上開財物之罪嫌，乃於九十四年八月九日下午五時
    十五分通知戊○○到警局說明，經戊○○坦承此部分犯行，
    並引導警方至其居所起獲行竊之行動電話手機一支；其後又
    經警方另依據監視器所錄得之畫面，查知戊○○有行竊被害
    人甲○○上開財物之罪嫌，乃於九十四年八月十日在南投縣
    竹山鎮○○街五九之一號逮捕戊○○，並自其身上起獲甲○○失竊之舊版新台幣鈔券三八張（面額共計二七五○元）、
    泰幣鈔券五張（面額共計二○○元）（再於九十四年八月十
    一日凌晨一時許逮捕共犯張德雄），並尋線查獲戊○○竊取
    丙○○上開財物之犯行。
四、案經南投縣政府警察局竹山分局報告臺灣南投地方法院檢察
    署檢察官向臺灣南投地方法院聲請簡易判決處刑，由臺灣南
    投地方法院改依通常程序審理，及由南投縣政府警察局竹山
    分局報由臺灣南投地方法院檢察署檢察官移請本院併案審理
    ，暨由本院就被害人乙○○失竊部分，依職權併案審理。
    理  由
一、本案上訴人即被告戊○○（以下簡稱為被告）對其上開多次
    竊盜之犯罪事實，已分別於警、偵訊中，及於原審法院與本
    院審理時，均坦白承認。就其上開竊盜犯行部分，並有下列
    證據可資佐證，自堪認被告對於犯罪之自白與事實相符，即
    ：（一）竊取被害人丁○○上開財物部分，有被害人丁○○
    、證人庚○之警訊指述、贓物認領保管單二紙、照片二張、
    南投縣政府警察局車輛協尋受理報案單、車輛尋獲證明單、
    通聯紀錄各一件；（二）竊取被害人丙○○上開財物部分，
    有被害人丙○○之警訊指述、證人高玉貌警訊證詞、及手機
    買賣切結書一件；（三）竊取被害人己○○上開財物部分，
    有被害人己○○警訊指述、贓物認領據一紙、查獲贓車照片
    數幀及車輛竊盜、車牌失竊資料個別查詢報表－查詢車輛認
    可資料一份、及扣案之十字螺絲起子一支；（四）竊取被害
    人乙○○上開財物部分，有被害人乙○○之警訊指述、共同
    被告楊吉安於警、偵訊、及原審法院之供述、證人陳淑惠（
    即南投縣竹山鎮金寶山銀樓之負責人）之證詞、贓物、竊案
    現場、監視器翻拍等照片共二十九幀、林茂森住宅竊盜位置
    圖一份、台灣省金銀珠寶商業同業公會聯合會統一格式之金
    飾買入登記簿一份、南投縣政府警察局竹山分局贓物認領保
    管單二件；（五）竊取被害人甲○○上開財物部分，有被害
    人甲○○警訊指述、贓物認領據一張、照片十二張、及共同
    被告張德雄之警、偵訊供述。（六）綜上事證，本案被告之
    犯罪事證明確，其上開犯行堪以認定。
二、核被告上開所為，就其竊取被害人丁○○、丙○○上開財物
    部分，均係犯刑法第三百二十一條第一項第一、二款之加重
    竊盜罪；就其竊取被害人己○○上開財物部分，因十字螺絲
    起子在客觀上足供兇器使用，此部分係犯刑法第三百二十一
    條第一項第三款之攜帶兇器竊盜罪；就其竊取被害人乙○○
    、甲○○上開財物部分，均係犯刑法第三百二十一條第一項
    第二款之毀越安全設備竊盜罪。又本案被告上開竊盜犯行之
    犯罪時間緊接，犯罪基本構成要件相同，行竊動機亦係因為
    沾染施用毒品之惡習，為竊車供己代步及籌錢供己購買毒品
    而犯罪，顯係基於於概括之犯意反覆而為，應依刑法第五十
    六條連續犯之規定論以情節較重之刑法第三百二十一條第一
    項第二款毀越安全設備竊盜一罪，並加重其刑。又就被告與
    楊吉安共同竊取被害人乙○○上開財物部分，及就被告與張
    德雄共同竊取被害人甲○○上開財物部分，被告分別與楊吉
    安、張德雄有犯意聯絡及行為分擔，均為共同正犯。因被告
    上開所犯，有連續犯之裁判上一罪關係，故未經起訴部分，
    亦為起訴效力所及，本院自應併予審判。再，被告曾於九十
    年間，因犯侵占罪，經臺灣臺中地方法院判處有期徒刑四月
    確定，於九十一年六月九日執行完畢；另又於九十年間，因
    犯非法施用第一級毒品罪、及犯非法施用第二級毒品罪，經
    臺灣彰化地方法院分別判處有期徒刑八月、四月，且定其應
    執行刑為有期徒刑十月確定，於九十二年七月一日執行完畢
    ；再於九十三年間因犯非法施用第二級毒品罪，經本院判處
    有期徒刑六月確定，並於九十四年三月十五日執行完畢，以
    上事實有臺灣南投地方法院檢察署刑案資料查註紀錄表、及
    本院被告全國前案紀錄表在卷足憑，被告在受此有期徒刑之
    執行完畢後，於五年內再犯本案有期徒刑以上之罪，為累犯
    ，應再依刑法第四十七條之規定遞加重其刑。扣案之十字起
    子一支，係供被告犯罪所用之物，且為被告所有，業經被告
    供明在卷可按，爰依刑法第三十八條第一項第二款併予宣告
    沒收。
三、原審判決就被告之竊盜犯行予以論罪科刑，固屬有見，惟原
    審判決未及就被告上開經本院併案審理之其他竊盜犯行併案
    審理，尚有未合。本案被告上訴意旨指摘上開事項，其上訴
    為有理由，應由本院將原審判決予以撤銷改判。爰審酌被告
    素行不佳、正值壯年不思自力更生反為施用毒品等原因多次
    行竊、及其多次竊盜情節與所生危害不輕、以及犯罪後之態
    度等一切犯罪情狀，量處有期徒刑一年六月（本案雖係被告
    上訴，但原審判決適用法條有誤，本院依法得諭知較原審判
    決為重之刑）。扣案之十字起子一支，依法宣告沒收。
四、據上論斷，應依刑事訴訟法第三百六十九條第一項前段、第
    三百六十四條、第二百九十九條第一項前段、刑法第二十八
    條、第五十六條、第三百二十一條第一項第二款、第四十七
    條、第三十八條第一項第二款，判決如主文。
本案經檢察官吳金綸到庭執行職務。
中　　華　　民　　國　　94　　年　　11　　月　　9 　　日
                刑事第三庭  審判長法　官　江　錫　麟
                                  法　官　胡　忠　文
                                  法　官　廖　柏　基
上列正本證明與原本無異。
不得上訴。
                                  書記官　詹　錫　朋
中　　華　　民　　國　　94　　年　　11　　月　　10　　日
附錄條文：
刑法第三百二十一條第一項：
犯竊盜罪而有左列情形之一者，處六月以上、五年以下有期徒刑
：
一  於夜間侵入住宅或有人居住之建築物、船艦或隱匿其內而犯
    之者。
二  毀越門扇、牆垣或其他安全設備而犯之者。
三  攜帶兇器而犯之者。
四  結夥三人以上而犯之者。
五  乘火災、水災或其他災害之際而犯之者。
六  在車站或埠頭而犯之者。
　　　　　　　　　　　　　　　　　　　　　　　　　　　Ｆ
